【裁判字號】    92,上訴,1850
【裁判日期】    921112
【裁判案由】    違反毒品危害防制條例
【裁判全文】
臺灣高等法院高雄分院刑事判決                  九十二年度上訴字第一八五號
    上  訴  人
    即  被  告  楊甲詠
    選任辯護人  歐陽志宏律師
右上訴人因違反毒品危害防制條例案件，不服臺灣高雄地方法院九十二年度訴字第一
二二一號中華民國九十二年九月五日第一審判決（起訴案號：臺灣高雄地方法院檢察
署九十二年度偵字第七四五九號），提起上訴，本院判決如左：
    主  文
上訴駁回。
    事  實
一、楊甲詠明知ＭＤＭＡ（俗稱搖頭丸）及Ｋ他命係屬毒品危害防制條例第二條第二
    項第二、三款所規定之第二、三級毒品，未經許可，不得製造、運輸、販賣，竟
    基於販賣與不特定人營利之犯意，先於民國九十二年四月一日晚上九時三十分許
    ，在高雄市○○區○○路與中華路口，向綽號「小偉」之不詳姓名年籍男子，以
    新台幣（下同）八萬五千元代價販入如附表所示之第二級毒品ＭＤＭＡ及第三級
    毒品Ｋ他命一批。嗣楊甲詠駕駛車號九五八七－ＦＡ自小客車搭載不知情之朋友
    李立偉，欲前往高雄市○○區○○路與復興路口之「Ｎ０‧６ＰＵＢ」出售，於
    同日晚上十時五十分許，行經高雄市○○區○○路與建武路口時，楊甲詠見警方
    盤查，即駕車加速逃逸，並於行經高雄市○○區○○街十八號前，吩咐同車之李
    立偉將內藏有第二級毒品ＭＤＭＡ三大包共六百顆之枕頭一粒及內藏有ＭＤＭＡ
    八十顆及Ｋ他命三十七顆（起訴書誤載為ＭＤＭＡ七十顆，Ｋ他命四十顆）之黑
    色外套一件丟出車外，直至高雄市○○區○○路與正忠路口始被警攔下查獲，並
    扣得上開第二級毒品ＭＤＭＡ共計六百八十顆、第三級毒品Ｋ他命共計三十七顆
    及空夾鏈袋五十只等物。
二、案經高雄市政府警察局移送臺灣高雄地方法院檢察署檢察官偵查起訴。
    理  由
一、訊據上訴人即被告楊甲詠固坦承有以八萬五千元之代價，向綽號「小偉」之男子
    購買上開扣案之第二級毒品ＭＤＭＡ六百八十顆及第三級毒品Ｋ他命三十七顆之
    事實不諱，惟矢口否認有何販賣第二級毒品及第三級毒品之犯行，辯稱：伊所購
    買之ＭＤＭＡ及Ｋ他命係準備供自已施用云云。
二、經查：
  (一)右揭犯罪事實業據被告於警訊時供稱：「警方所查扣的搖頭丸陸佰柒拾柒顆（應
    係六百八十顆）、Ｋ他命肆拾顆（應係三十七顆）是我本人所有，搖頭丸及Ｋ他
    命是我要拿到高雄市新興區○○○○○路口ＮＯ．６ＰＵＢ裡面來販賣賺取金錢
    。」、「我於九十二年四月一日二十一時三十分許在高雄市苓雅區○○○○○路
    口，向一位（綽號：小偉）的男子以八萬五千元所購買的，我只購買過一次毒品
    ，我是要將毒品搖頭丸、Ｋ他命拿到高雄市新興區○○○○○路口ＮＯ．６ＰＵ
    Ｂ裡面，搖頭丸壹顆以貳佰伍拾元新台幣來販賣，Ｋ他命壹顆以壹佰伍拾元來販
    賣，沒有他人共同參與販賣毒品。」等語（見警卷第一頁反面、二頁）；且於偵
    查中承稱：「（問：警方查到ＭＤＭＡ、Ｋ他命等物是你的？）是的。」、「（
    問：買來何用？）準備要來賣，還沒有賣出去，因為缺錢。」、「（問：東西向
    何人買？）向『小偉』在三多、中華路買的，他打電話問我要不要買，我用八萬
    五千元買的。」等語明確（見偵查卷第四頁反面），互核前後供述一致；並與證
    人即查獲本案之員警蘇崇銘於原審調查時證稱：「九十二年四月一日二十二時五
    十分許，在高雄市三民區○○○○○路口，我和其他二位同事執行巡邏勤務，被
    告開著一輛九五八七─ＦＡ自小客車與我們巡邏車並行，車窗有搖下來，停等紅
    燈時發現被告神情很緊張，一直在看我們，我們見被告行跡可疑，準備將他攔下
    盤查，但被告沒有停車，並加速逃逸，我們就在後追逐，一直到正忠、春陽街口
    將被告攔下，在追逐途中，行經正氣街十八號前，我看見對方從右前車窗丟出物
    品，其中一樣是枕頭，一樣看不清楚。我們將被告攔下後有接獲通報，說覺民所
    的員警已在被告丟棄物品處撿到被告丟棄的物品，我們同車的其他二個員警就帶
    其中一個人到現場指認，指認之後再將他帶回我們攔查的現場，我們再將二人一
    起帶回隊部製作筆錄。」「（問：查獲的東西是什麼？）搖頭丸三大包、六百顆
    放在一個枕頭裡面，Ｋ他命四十顆（應係三十七顆）及搖頭丸七十七（應係八十
    顆）顆是用黑色外套包起來，被告有承認這些東西是他的，他說是準備拿到青年
    、復興路口Ｎ０．６ＰＵＢ賣的。」「（問：被告是否有說物品來源？）他說是
    九十二年四月一日二十一時三十三分在苓雅區○○路口向一位綽號小偉的男子以
    八萬五千元購買。」等與情節相符（見原審卷第四五、四六頁）。
  (二)另扣案疑似ＭＤＭＡ（如附表所示編號至及編號）及Ｋ他命（如附表所示
    編號至）之藥丸，經送驗結果，確均含有第二級毒品ＭＤＭＡ及第三級毒品
    Ｋ他命之成份，復有內政部警政署刑事警察局九十二年五月二十一日刑鑑字第○
    九二○○六一七一四號鑑驗通知書一份附卷可稽（見原審卷第二九至三一頁）。
    是如附表所示編號至編號之扣押物品確屬第二級毒品ＭＤＭＡ及第三級毒品
    Ｋ他命無訛，應堪認定。
  (三)被告雖嗣於原審及本院審理中翻異改稱：這些毒品是買來要自己施用的，沒有販
    賣的意思云云。惟被告除於警訊時坦承前揭犯行外，嗣於檢察官偵查中仍供認明
    確，有如前述，是被告於警訊之供述若係出於非任意性之自白，何以於檢察官偵
    查中，仍為相同之供述？且經原審於九十二年八月七日當庭勘驗被告警訊錄音帶
    結果：「一、員警訊問採一問一答方式，與警訊筆錄所記載之問答方式略有不同
    （詳如原審卷第八三至九○頁）。二、問答之間，時有電腦打字的聲音，且間隔
    時間長短不一。三、員警訊問及被告回答之語氣平和，員警亦經常覆誦被告之答
    話。」等情，有該勘驗筆錄在卷可憑（見原審卷第八一頁），足徵被告上開自白
    顯無非任意性之情形。被告選任辯護人雖指稱：根據被告陳述，警察是在打好筆
    錄後叫被告照著唸云云（見原審卷第八一頁），然若警察已事先作好筆錄，再要
    求被告照唸，應不致出現如勘驗筆錄所載警訊錄音帶之問答方式及內容與警訊筆
    錄記載略有不同之情形，是其所辯，尚不足採。又被告選任辯護人質疑警訊筆錄
    之錄音時間僅短短不到一小時，而被告自被逮捕至移送地檢署複訊，時間超過十
    小時以上，顯未全程錄音，應無證據能力云云。惟所謂「訊問被告，應全程連續
    錄音」者，係指於「訊問被告」時而言，被告於逮捕之後，可能因等候辯護人、
    家屬或其他法定障礙事由致無法訊問被告，該期間即無全程連續錄音之規定；且
    刑事訴訟法第一百條之一之立法目的在於擔保自白之任意性（最高法院九十年度
    台上字第二九八○號、第五○五五號判決參照）。本件被告接受訊問時既已全程
    連續錄音，並無非任意性自白之情形，已如前述，自不得以被告在警察局之期間
    未全程錄音、錄影，而否認警訊及偵查中自白之證據能力。至於最高法院九十二
    年度台上字第三二七四號判決係指被告之警訊筆錄錄音帶經勘驗結果，錄音過程
    有數次中斷錄音現象，承辦警員亦證稱：被告在製作筆錄過程中有不太願意配合
    情況，所以會先關機再開機等語，故認定警方於訊問被告時，未全程連續錄音或
    錄影，為確保被告供詞之任意性，被告警訊之自白不予採用等情，此觀該判決理
    由敘述甚明，與本件之情形迥然有別，自不得比附援引。
  (四)被告又辯稱購買之毒品係自己準備四技二專考試，買來提神之用云云。然本案查
    獲之毒品，其中ＭＤＭＡ高達六百八十顆，Ｋ他命亦有三十七顆，合計共七百十
    七顆之多。而依被告提出之准考證資料（見原審卷第五三頁），四技二專之考試
    日期為九十二年四月十九日及四月二十日，距離本件被告為警查獲之九十二年四
    月一日，僅短短不到二十日之時間。若被告係為準備考試而購買上開毒品施用，
    則平均每天施用之毒品數量，須高達三十五顆之多，顯與常情有違；況服用ＭＤ
    ＭＡ之後，會出現上下顎緊閉、發汗、運動失調、噁心、嘔吐暈眩、體溫過高、
    抽搐痙攣、心跳加速、心悸、血壓上升、反射過度、感覺異常、失眠、焦慮、暴
    躁易怒、易受刺激、具攻擊性、神甲不情、情緒不穩、記憶減退、妄想、幻覺、
    精神分裂症，亦會造成神經系統傷害、多發性凝血障礙、高血壓、橫紋肌溶解及
    急性腎衰竭，甚至導致死亡；而服用Ｋ他命則會出現心搏過速、血壓上升、震顫
    、肌肉緊張強直之副作用，亦有行政院衛生署管制藥品管理局九十二年六月二十
    六日管宣字第○九二○○○四九四三號函一份附卷可參（見原審卷第六三、六四
    頁）。其中可能引發「記憶力減退」之副作用，對於應考而者，更具有直接不利
    之影響，是準備考試之人，應不可能購買此類毒品作為提神之用。再參以被告為
    警查獲時，經採集其尿液送驗結果，並未檢出含有ＭＤＭＡ等毒品之陽性反應，
    亦有高雄市立凱旋醫院九十二年四月十六日煙毒尿液檢驗成績書一紙在卷可憑（
    見偵查卷第十二頁），益徵被告並無施用毒品之習慣，是被告辯稱係為準備考試
    而購買大量毒品供提神之用云云，顯係飾卸之詞，不足為取。
  (五)再者，被告並無固定工作，雖其曾於九十年二月至十月間在高雄福華大飯店兼職
    ，惟其平均每月所得僅七千元，此有高雄福華大飯店九十二年七月十日高福字第
    ○二○號函一份在卷可按（見原審卷第七二頁），足見其經濟況狀並不充裕。而
    被告供稱本件購買ＭＤＭＡ及Ｋ他命之代價為八萬五千元，有如前述，是否為被
    告之資力所能負擔，已非無疑；且被告購買本件毒品之金錢，其中二萬元係向綽
    號「偉仔」之人所借貸等情，此據被告於偵查中自承在卷（見偵查卷第四頁反面
    ），則被告既無固定收入，自當量力購買少量毒品以求解癮，始符常情，乃其竟
    願意花費鉅款，甚至向他人借貸，購買遠超過施用毒品者短期所需之施用量，顯
    見被告購買本件扣案之ＭＤＭＡ及Ｋ他命，並非單純供己施用甚明。
  (六)又被告為警查獲時，除扣得上開毒品之外，復查扣空夾鏈袋五十只，且所扣得之
    ＭＤＭＡ及Ｋ他命，並已分裝成每包三顆至十顆不等之小包裝（如附表所示），
    如係供自己施用，何需購置大量之空夾鏈袋並將同類之毒品分裝成小包之理？參
    酌原審向法務部調查局函詢最近國內ＭＤＭＡ之價格，其中ＭＤＭＡ之小盤價九
    十一年下半年每顆最高平均為五百二十五元，最低平均為三百二十五元，平均每
    顆市價約為四百二十五元（計算式：(525+325)X1/2=425），此有法務部調查局
    九十二年六月二十四日調緝參字第○九二○○二○三六○○號函一份在卷可佐（
    見原審卷第五七頁）。以本件查獲之ＭＤＭＡ六百八十顆計算，總市價約值二十
    八萬九千元（計算式：425X680=289,000）。而被告供稱購買上開毒品（含Ｋ他
    命）之成本僅八萬五千元，如被告將之出售後，可獲得三倍多之暴利，是被告借
    錢購買毒品俟機出售牟利，並不違常情；且意圖營利，係以有無對價關係為判斷
    ，不論ＭＤＭＡ或Ｋ他命均係價格昂貴之違禁物，為政府懸為禁令嚴加取締，刑
    責甚重，此為公眾週知之事實，被告茍無販賣牟利之意圖，衡情實無甘冒重刑之
    危險，向人借貸而一次販入數量高達七百十七顆毒品之理，是被告確實以營利為
    目的而一次大量販入ＭＤＭＡ及Ｋ他命進而伺機販賣，至為灼然，所辯無販賣之
    意思云云，顯不足採。本件事證明確，被告右揭犯行，洵堪認定。
三、按所謂販賣行為，不以將毒品販入後復行販出為必要，只要以營利為目的，有償
    將毒品購入或賣出，有一於此，其犯罪即為成立（最高法院八十八年度台上字第
    二三九八號、第三八九八號判決參照）。被告基於營利之意圖以八萬五千元之代
    價向綽號「小偉」之男子販入如附表所示之第二級毒品ＭＤＭＡ及第三級毒品Ｋ
    他命，核其所為係犯毒品危害防制條例第四條第二項之販賣第二級毒品罪及同條
    例第四條第三項之販賣第三級毒品罪。被告持有第二、三級毒品之低度行為應為
    販賣之高度行為所吸收，不另論罪。被告以一販入行為，同時販入第二級毒品Ｍ
    ＤＭＡ及第三級毒品Ｋ他命，係一行為同時觸犯二罪名，為想像競合犯，應從一
    重論以販賣第二級毒品罪處斷。
四、原審以被告罪證明確，因而適用毒品危害防制條例第四條第二項、第三項、第十
    八條第一項前段、第十九條第一項前段，刑法第十一條（贅引前段）、第五十五
    條之規定，並審酌第二級毒品ＭＤＭＡ及第三級毒品Ｋ他命足以使施用者導致精
    神障礙、性格異常，危害社會治安至深且鉅，被告明知上情，仍意圖販賣營利而
    販入，助長毒品之泛濫，且數量高達七百十七顆，若流入市面，將嚴重戕害國人
    之身心健康，犯罪情節非輕，且犯後猶飾詞卸責，態度非佳等一切情狀，量處有
    期徒刑七年六月，另敘明扣案如附表所示編號至編號之物，均為第二級毒品
    ＭＤＭＡ及第三級毒品Ｋ他命，屬毒品危害防制條例所定之毒品，應依毒品危害
    防制條例第十八條第一項前段之規定，宣告沒收並銷燬之，至於因鑑驗所耗損之
    部分，不另為沒收銷燬之諭知。又如附表所示編號之空夾鏈袋五十只，係被告
    所有供分裝毒品販賣之用，業據被告於警訊時供明在卷，應依同條例第十九條第
    一項前段之規定沒收之。經核原判決認事用法尚無不合，量刑亦稱妥適，被告上
    訴意旨，仍執前詞，否認犯罪，指摘原判決不當云云，並無可取，為無理由，應
    予駁回。
據上論斷，應依刑事訴訟法第三百六十八條，判決如主文。
本案經檢察官林應華到庭執行職務。
中    華    民    國      九十二      年      十一    月     十二   日
                              臺灣高等法院高雄分院刑事第八庭
                                  審判長法官  郭雅美
                                        法官  江泰章
                                        法官  裕斗
右正本證明與原本無異。
如不服本判決應於收受本判決後十日內向本院提出上訴書狀，其未述上訴理由者，
並得於提起上訴後十日內向本院補提理由書狀（均須按他造當事人之人數附繕本)「
切勿逕送上級法院」。
                                      書記官  吳福連
中    華    民    國      九十二      年      十一      月     十二   日
本件論罪科刑法條：
毒品危害防制條例第四條第二項
製造、運輸、販賣第二級毒品者，處無期徒刑或七年以上有期徒刑，得併科新台幣七
百萬元以下罰金。
附表
┌─┬────────┬──────┬───┬─────────────┐
│編│  扣案物品名稱  │  數  量    │顏色  │       備          註     │
│號│                │            │      │                          │
├─┼────────┼──────┼───┼─────────────┤
│(1)│第二級毒品MDMA  │壹包(198顆) │橙    │原有200顆，鑑驗耗損2顆    │
├─┼────────┼──────┼───┼─────────────┤
│(2)│同右            │壹包(198顆) │橙    │原有200顆，鑑驗耗損2顆    │
├─┼────────┼──────┼───┼─────────────┤
│(3)│同右            │壹包(198顆) │橙    │原有200顆，鑑驗耗損2顆    │
├─┼────────┼──────┼───┼─────────────┤
│(4)│同右            │壹包(9顆)   │粉紅  │原有10顆，鑑驗耗損1顆     │
├─┼────────┼──────┼───┼─────────────┤
│(5)│同右            │壹包(9顆)   │粉紅  │原有10顆，鑑驗耗損1顆     │
├─┼────────┼──────┼───┼─────────────┤
│(6)│同右            │壹包(8顆)   │粉紅  │原有10顆，鑑驗耗損2顆     │
├─┼────────┼──────┼───┼─────────────┤
│(7)│同右            │壹包(9顆)   │粉紅  │原有10顆，鑑驗耗損1顆     │
├─┼────────┼──────┼───┼─────────────┤
│(8)│同右            │壹包(18顆)  │橙    │                          │
├─┼────────┼──────┼───┼─────────────┤
│(9)│同右            │壹包(6顆)   │粉紅  │原有9顆，鑑驗耗損3顆      │
├─┼────────┼──────┼───┼─────────────┤
│(10)│同右            │壹包(10顆)  │橙    │                          │
├─┼────────┼──────┼───┼─────────────┤
││第三級毒品K他命 │壹包(27顆)  │黃、白│原有30顆，鑑驗耗損3顆     │
├─┼────────┼──────┼───┼─────────────┤
││同右            │壹包(7顆)   │黃、白│                          │
├─┼────────┼──────┼───┼─────────────┤
││第二級毒品MDMA  │壹包(1顆)   │白、粉│原有3顆，鑑驗耗損2顆      │
│  │                │            │紅    │                          │
├─┼────────┼──────┼───┼─────────────┤
││空夾鏈袋        │50只        │      │                          │
└─┴────────┴──────┴───┴─────────────┘


司法院資訊處製作；財團法人民間司法改革基金會備份。
